臺灣花蓮地方法院刑事判決
111年度簡上字第12號
上  訴  人  
即  被  告  王國偉





上列上訴人即被告因竊盜案件，不服本院中華民國110年11月26
日第一審刑事簡易判決（原起訴案號：臺灣花蓮地方檢察署110
年度偵字第3069號），提起上訴，本院管轄第二審合議庭判決如
下：
    主  文
上訴駁回。
    事實及理由
一、按被告合法傳喚，無正當之理由不到庭者，得不待其陳述，
    逕行判決。對於簡易判決有不服，得上訴於管轄之第二審地
    方法院合議庭，並準用刑事訴訟法第3編第1章及第2 章除同
    法第361條外之規定，刑事訴訟法第371條、第455條之1 第1
    項、第3項分別定有明文。查上訴人即被告王國偉經合法傳
    喚無正當理由未到庭，有本院送達證書、刑事報到單、個人
    戶籍資料查詢結果、臺灣高等法院在監在押全國紀錄表在卷
    可稽(本院卷第193至199頁、第203頁)，爰依上揭規定，不
    待被告陳述，逕行判決。
二、上訴意旨並未敘明上訴理由，僅稱不服原判決。
三、經查：
（一）本案經合議庭審理結果，認原審以被告犯行事證明確，因
      而適用刑法第320條第1項規定；被告前因竊盜等案件，經
      臺灣桃園地方法院以107年度聲字第3177號裁定應執行有
      期徒刑9月確定，嗣於民國109年6月27日執行完畢出監，
      為累犯，參酌司法院釋字第775號解釋意旨，依刑法第47
      條第1項規定，裁量加重最低本刑；併參酌被告不思以己
      力獲取財物，竟以竊盜方式為之，欠缺尊重他人財產權之
      觀念，行為誠有不當，且有數次竊盜犯罪科刑紀錄（詳臺
      灣高等法院被告前案紀錄表），品行難認良好。惟念被告
      始終坦承犯行之犯罪後態度，復已返還重型機車(不含車
      牌)及鑰匙給告訴人林Ｏ祥（詳贓物認領保管單），犯罪所
      生之損害已經降低，暨其國中畢業之智識程度，業工，勉
      持之家庭經濟狀況等一切情狀，量處有期徒刑3月，並諭
      知易科罰金之折算標準，且就沒收部分於理由中敘明不沒
      收竊盜所得機車、鑰匙、車牌2面(車牌000-0000、車牌00
      0-000)之理由，應認原審已斟酌刑法第57條所規定之科刑
      相關事項，且並無逾越法定刑範圍或濫用裁量權限之情事
      ，其認事用法，均無違誤(詳附件)。
（二）又最高法院大法庭於111年4月27日以110年度台上大字第5
      660號裁定認「被告構成累犯之事實及應加重其刑之事項
      ，均應由檢察官主張並具體指出證明之方法後，經法院踐
      行調查、辯論程序，方得作為論以累犯及是否加重其刑之
      裁判基礎」，並於裁定中指明「本院刑事大法庭之裁定，
      除因依法院組織法第51條之10規定，對提案庭提交之案件
      有拘束力外，基於預測可能性及法安定性之精神，並無溯
      及既往之效力。故本裁定宣示前各級法院所踐行之訴訟程
      序及裁判，與本裁定意旨不符者，尚無從援引為上訴或非
      常上訴之理由。是以，於本裁定宣示前，下級審法院在檢
      察官未主張或盡其舉證、說明責任之情形下，業依職權調
      查，因而論以累犯，本乎前科形成累犯處斷刑或作為宣告
      刑事由之裁量，只須滿足其一，其評價即足，上級審法院
      自不能據以撤銷原判決，應予指明。」，是以本件原審判
      決時在檢察官未主張或盡其舉證、說明責任之情形下，依
      職權調查被告前科而論以累犯，並加重被告刑度，仍屬合
      法，揆諸前開說明，並不構成撤銷之事由，附此敘明。
據上論斷，應依刑事訴訟法第455條之1第1項、第3項、第368條
、第371條、第373條，判決如主文。
本案經檢察官周芳怡提起公訴，檢察官林于湄到庭執行職務。
中　　華　　民　　國　　111 　年　　6 　　月　　30　　日
　　　　　　　　　刑事第四庭  審判長  法  官  梁昭銘
                                      法  官  林思婷
                                      法　官　高郁茹
上列正本證明與原本無異。
本件不得上訴。
中　　華　　民　　國　　111 　年　　6 　　月　　30　　日

                                      書記官  林怡玉
附錄論罪科刑法條
中華民國刑法第320條
意圖為自己或第三人不法之所有，而竊取他人之動產者，為竊盜
罪，處5年以下有期徒刑、拘役或50萬元以下罰金。
意圖為自己或第三人不法之利益，而竊佔他人之不動產者，依前
項之規定處斷。
前二項之未遂犯罰之。